# 麻烦陈老师说说审计的一个理论问题

提问人：dfhcpa 时间：2017-09-08 00:18:57
陈老师 您好 最近比较空，学习了一下理论基础知识；有个问题没看懂，不知道陈老师是怎么理解的； 问题：针对管理层凌驾于内控之上，准则上有三个应对措施： 1 、会计分录测试； 2 、复核会计估计的偏向性； 3 、重大异常交易的商业理由； 1 、针对于管理层凌驾于内控之上，这三个程序真的可以应对吗？为何要选这三个程序？逻辑上我都没想通； 2 、针对那个会计分录测试，包括测试日常会计核算过程中做出的会计分录以及编制财务报表过程中做出的其他调整；说的直白点包括所有的做账会计分录以及重分类、合并等分录；针对凌驾内控的问题，为什么要测试会计分录？到底怎么测试呢？看了网上，说是先确定总体，再取样，考虑内控等等，问题在于取样后到底怎么测试？？测试啥呢？比如我抽了一个分录，怎么测试啊？？？
这个问题可能比较小白，陈老师见笑了 谢谢您

回答人：chenyiwei
这里的“会计分录测试”是有特定含义的，是指针对具有某些特定特征（如大额、科目对应关系异常、所反映的经济事项内容异常等）
的分录，尤其是在IT系统流程自动生成的常规会计处理分录之外的分录（这类分录通常是手工编制的、用于对最终核算结果进行调节的分录），专门检查其背后的交易和会计处理的恰当性。由于管理层凌驾于内控之上往往体现为管理层一手操纵的异常交易，或者人为的账务调节，或者针对需要重大主观判断和估计的事项故意做出显著不符合事实的估计和判断等，因此上述三个程序如果执行到位应该是有效的。

提问人：dfhcpa 时间：2017-09-08 11:11:43
陈老师，您好； 读了您的回复，我理解这里的“会计分录测试”主要是检查非常规会计处理背后的交易实质以及会计处理的恰当性；这里还想问一下，我们审计的时候一般对会计科目进行细节测试，在细节测试特别是抽凭的时候往往也检查了那些非常规分录；还需不需要在“管理层凌驾于内控之上的风险”底稿上单独做底稿进行实质性审查？

回答人：chenyiwei
可以互相交叉索引，避免重复工作。

提问人：zengfengxia 时间：2017-09-11 10:34:54
按照审计准则的要求，注册会计师应当是根据风险评估的结果设计实施审计程序，一些被评估为不存在重大错报风险的报表项目，注册会计师可能无需实施细节测试。但针对针对管理层凌驾于内控之上的舞弊风险，无论对管理层凌驾于控制之上的风险的评估结果如何，注册会计师都应当设计和实施楼主所述的审计程序，包括会计分录测试（可能不涉及异常交易）、异常交易以及会计估计是否存在偏向。 因此，可以认为这些程序是在风险评估基础上额外增加的细节测试程序。会计分录测试的样本总体应当是识别出来的非正常流程编制的会计分录（采购、销售等由业务部门生成原始数据，会计人员根据权限编制的会计分录之外的其他会计分录）。 这样理解对吗？

回答人：chenyiwei
可以这样理解。